Config:
  hfst:
    Gen: ../../generator-gt-norm.hfstol
    Morph: ../../analyser-gt-norm.hfstol
  xerox:
    Gen: ../../generator-gt-norm.xfst
    Morph: ../../analyser-gt-norm.xfst
    App: lookup

Tests:



# todo:
# Proofread the gold standard (below)
# Then: run analyser, then correct.


  Noun - kieuž: # Noun 112 'eng /est köis/fin' - full paradigm
     kieuž+N+Sg+Nom: kieuž
     kieuž+N+Sg+Gen: kieud
     kieuž+N+Sg+Par: kīeta
     kieuž+N+Sg+Dat: kieudõn
     kieuž+N+Sg+Ins: kieudkõks
     kieuž+N+Sg+Ill: kieudõ
     kieuž+N+Sg+Ela: kieudstõ
     kieuž+N+Pl+Nom: kīedõd
     kieuž+N+Pl+Gen: kīedõd
     kieuž+N+Pl+Par: kieuži
     kieuž+N+Pl+Dat: kīedõdõn
     kieuž+N+Pl+Ins: kīedõdõks
     kieuž+N+Pl+Ill: kieužiz
     kieuž+N+Pl+Ela: kieužist

